ACORDAO-COMPLETO-2479675

ACÓRDÃO 1108/2021 ATA 16/2021 - PLENÁRIO

VISTOS, relatados e discutidos estes autos de representação formulada pela Secretaria de Controle Externo de Aquisições Logísticas do TCU (Selog) acerca de possíveis irregularidades no âmbito do Pregão Eletrônico 235/2019, conduzido pela Secretaria de Saúde do Estado do Tocantins (Sesau/TO) , para aquisição de camas hospitalares e macas (ata de registro de preço) ;
ACORDAM os Ministros do Tribunal de Contas da União, reunidos em Sessão do Plenário, diante das razões expostas pelo Relator e com fundamento no art. 276, caput e §1º, do Regimento Interno deste Tribunal, em:
9.1. referendar a medida cautelar concedida em 5/5/2021, por meio da decisão à peça 75;
9.2. restituir o processo à Secretaria de Controle Externo de Aquisições Logísticas - Selog para adoção das medidas pertinentes.

Referendo de medida cautelar concedida em processo de representação sobre possíveis irregularidades praticadas em pregão eletrônico destinado à aquisição de camas hospitalares e macas.

Governo do Estado do Tocantins.

3. Interessado: Secretaria de Controle Externo de Aquisições Logísticas - Selog.

13.1. Ministros presentes: Ana Arraes (Presidente), Walton Alencar Rodrigues, Benjamin Zymler, Augusto Nardes, Aroldo Cedraz, Raimundo Carreiro, Vital do Rêgo (Relator) e Jorge Oliveira.
13.2. Ministro-Substituto convocado: Augusto Sherman Cavalcanti.
13.3. Ministros-Substitutos presentes: Marcos Bemquerer Costa, André Luís de Carvalho e Weder de Oliveira.

ACORDAO-COMPLETO-2526245

Acórdão 468/2022 - Plenário

VITAL DO RÊGO

Adoto como relatório o despacho prolatado em 5/5/2021, que fundamentou a concessão da medida cautelar ora em apreciação (peça 75) :
Trata-se de representação da Selog acerca de possíveis irregularidades no âmbito do Pregão Eletrônico 235/2019, conduzido pela Secretaria de Saúde do Estado do Tocantins (Sesau/TO) , para aquisição de camas hospitalares e macas (Ata de Registro de Preço, para aquisição escalonada no tempo) .
Considerando os indícios de restrição à competitividade (desclassificação de várias das licitantes, possivelmente por conta das especificações exigidas, demasiadamente detalhadas, de forma injustificada) e de sobrepreço (de cerca de R$ 8 milhões, sendo, para as 590 camas, R$ 7,8 milhões; e, para as 50 macas hidráulicas, R$ 205 mil) ;
 	Considerando que as aludidas ARPs da Sesau/TO permitem adesão de outros órgãos ou entidades da Administração Pública; 
	Considerando que a licitação foi concluída em 3/3/2020 e as respectivas Atas de Registro de Preços firmadas em 5/3/2020, com publicação no DO/TO em 11/3/2020;
	Considerando que a matéria foi submetida a este relator em 11/2/2021, com proposta de concessão de medida cautelar pela unidade técnica, ocasião em que, ante o grave contexto da saúde pública decorrente da pandemia de Covid-19, determinei, preliminarmente, a realização de oitiva da Sesau/TO, quanto aos indícios de irregularidade apontados, bem assim de diligência solicitando, dentre outras, informações a respeito da existência de saldo remanescente e de eventual processo de aquisição em andamento no âmbito das atas decorrentes do pregão em comento;
	Considerando a informação fornecida de que a ata de registro de preços 235/2019, firmada com as empresas Linet e MC Móveis, foi baixada em 100% do quantitativo, não havendo saldo remanescente para compras nem adesões por outros entes à referida ata; 
	Considerando que já foi liquidado e pago o total das despesas com as camas automáticas (empresa Linet) , no valor de R$ 13.333.999,99, em 2020;
	Considerando que houve o pagamento de R$ 162.766,65, em março/2021, do total de R$ 465.000,00, destinado às macas hidráulicas (empresa RC móveis) ;
	Considerando a ponderação da unidade técnica de que somente em relação às macas hidráulicas restam presentes os requisitos para adoção de medida cautelar;
	Considerando a proposta da unidade técnica de que seja suspensa a aquisição eventualmente restante e/ou os pagamentos remanescentes das macas hidráulicas registradas em ata decorrente do Pregão Eletrônico 235/2019;
	Considerando que, em cognição sumária, se encontram presentes o fumus boni iuris, ante os indícios de sobrepreço, e o periculum in mora, em virtude de iminente pagamento residual das macas hidráulicas;
	Decido, nos termos da proposta da Selog, em deferir o pedido de concessão de medida cautelar, com fulcro no art. 276 do Regimento Interno/TCU, a fim de que a Secretaria de Estado da Saúde de Tocantins (Sesau/TO) suspenda a aquisição eventualmente restante e/ou os pagamentos remanescentes das macas hidráulicas registradas em ata decorrente do Pregão Eletrônico 235/2019, por meio do Contrato 20000804 ou de qualquer outro contrato dela decorrente, até que o Tribunal delibere sobre o mérito da matéria ora em apreço.
	Ainda, determino a realização das oitivas da Sesau/TO e das sociedades empresárias R.C. Móveis Ltda. e Linet do Brasil Comércio, Importação e Exportação de Produtos Médicos Hospitalares Ltda. e autorizo a realização da diligência à Superintendência Regional da Polícia Federal no Estado de Tocantins, nos termos sugeridos pela unidade técnica.
	Por fim, encaminhar cópia deste despacho e da instrução de peça 72 da Selog ao órgão e às empresas aqui arroladas, alertando-os sobre a possibilidade de conversão dos presentes autos em tomada de contas especial, nos termos do art. 47 da Lei 8.443/1992, do art. 252 do Regimento Interno/TCU e do art. 41 da Resolução-TCU 259/2014.
É o relatório.

não há

Não atuou.

REPRESENTAÇÃO FORMULADA PELA SELOG. PRESENÇA DOS REQUISITOS DO FUMUS BONI IURIS E DO PERICULUM IN MORA. DECISÃO MONOCRÁTICA. SUSPENSÃO CAUTELAR DA AQUISIÇÃO EVENTUALMENTE RESTANTE E/OU DOS PAGAMENTOS REMANESCENTES DAS MACAS HIDRÁULICAS REGISTRADAS EM ATA DECORRENTE DO PREGÃO ELETRÔNICO 235/2019. OITIVA. APRECIAÇÃO DO PLENÁRIO DA MEDIDA CAUTELAR ADOTADA. RESTITUIÇÃO DOS AUTOS À SELOG.

REPRESENTAÇÃO (REPR)

Secretaria de Controle Externo de Aquisições Logísticas (Selog).

Submeto ao referendo deste Plenário, nos termos do art. 276, § 1º, do Regimento Interno deste Tribunal, a medida cautelar por mim expedida em 5/5/2021 (peça 75) .
2. 	Os fundamentos da decisão acautelatória, apoiados integralmente nas razões apresentadas pela Secretaria de Controle Externo de Aquisições Logísticas - Selog (peças 72/74) , foram devidamente transcritos no Relatório que integra o presente Acórdão, o que dispensa reprisá-los no presente Voto.
Do exposto, VOTO para que seja aprovada a minuta de acórdão que ora submeto a este Colegiado.
TCU, Sala das Sessões, em 12 de maio de 2021.
Ministro VITAL DO RÊGO 
Relator